臺灣臺北地方法院民事判決　　　　　　　96年度訴字第7718號
原　　　告　甲○○
訴訟代理人　乙○○
被　　　告　丙○○
　　　　　　　　　　　　之3
兼訴訟代理人丁○○
上列當事人間請求返還房屋事件，本院於九十六年十一月一日言
詞辯論終結，判決如下：
    主  文
被告應將坐落臺北市大安區○○○路○段二一七巷七弄七號八樓
之三房屋遷讓返還原告。
被告應自民國九十六年七月二十二日起至遷讓返還前開房屋之日
止，按月給付原告新臺幣貳萬捌仟元。
訴訟費用由被告負擔。
本判決第一、二項於原告以新臺幣參拾壹萬元為被告預供擔保後
，得假執行。
    事實及理由
一、原告起訴主張：原告所有坐落臺北市大安區○○○路○段217
    巷7弄7號8樓之3房屋，前出租予訴外人蔡榮庭，每月租金新
    台幣（下同）2萬8千元。嗣於民國96年7月21日雙方合意終
    止租約。詎被告自96年7月22日起無權占有系爭房屋，惟兩
    造間並無任何租賃關係，被告無法律上原因占有系爭房屋，
    受有利益，致原告受有損害。為此依民法第767條、第179條
    、455條、第184條請求返還系爭房屋及給付相當於租金之不
    當得利等語。並聲明：
    (一)被告應將坐落臺北市大安區○○○路○段二一七巷七弄七
    號八樓之三房屋遷讓返還原告。(二)被告應自96年7月22日起
    至遷讓返還前開房屋之日止，按月給付原告2萬8千元。(三)願
    供擔保請准宣告假執行。
三、被告則以：其同意搬家，但無力負擔每月2萬8千元之租金等
    語資為抗辯。並聲明：
    (一)原告之訴及假執行之聲請均駁回。
四、原告主張其所有坐落臺北市大安區○○○路○段217巷7弄7號
    8樓之3房屋，前出租予蔡榮庭，每月租金2萬8千元。嗣於96
    年7月21日雙方合意終止租約。詎被告自96年7月22日起無權
    占有系爭房屋，惟兩造間並無任何租賃關係等情，為被告所
    不爭執，並有終止房屋租約同意書、存證信函、建築改良物
    所有權狀等影本附卷為佐，堪信為真實。則原告依民法第76
    7條之規定，請求遷讓交還系爭房屋，應屬可採。
五、次按，無法律上之原因而受利益，致他人受損害者，應返還
    其利益，民法第179條前段定有明文。且，無權占用他人房
    屋，可能獲得相當於租金之利益，此為社會通常之觀念，而
    城市房屋租金之數額，應斟酌房屋坐落之位置，工商業繁榮
    之程度，承租人利用房屋之經濟價值及所受利益等項，並與
    鄰屋租金相比較，以為決定（最高法院61年臺上字第1695號
    判例、88年度臺上字第1894號判決意旨參照）。本件被告對
    於系爭房屋由其占有使用中，而被告並無合法占用系爭房屋
    ，已如前述。則原告主張自96年7月22日起，因該屋屋無權
    占有而受有無法使用之損害一節，要屬可取。而系爭房屋位
    處精華，且前出租予蔡榮庭之租金為每月2萬8千元，業據被
    告所不爭執，可認系爭房屋之租金價格以每月2萬8千元為允
    當。
六、綜上所述，被告占有使用系爭房屋無正當權源，原告依民法
    第767條、第179條之規定，請求遷讓交還系爭房屋，及給付
    自96年7月22日起至遷讓交還系爭房屋之日止，按月給付2萬
    8千元，為有理由，應予准許。又本院既已依民法第767條、
    第179條之規定，判准原告對被告之請求，則原告另依民法
    第455條請求被告返還租賃物及依民法184條請求侵權行為之
    損害賠償部分，本院不再審酌，併予併明。
七、本判決原告陳明願供擔保請准宣告假執行，核無不合，爰酌
    定相當之擔保金額，予以准許。
八、本件件事證已臻明確，兩造其餘主張陳述及所提之證據，經
    審酌後於本件判決結果無影響，爰不逐一論述，附此敘明。
九、綜上所論，原告之訴為有理由，依民事訴訟法第78條、第39
    0條第2項，判決如主文。
中　　華　　民　　國　　96　　年　　11 　月　　15　　日
                      民事第五庭  法  官  吳佳薇
如對本判決不服，應於送達後20日內，向本院提出上訴狀
以上正本係照原本作成
中　　華　　民　　國　　96　　年　　11 　月　　15　　日
                                  書記官  許博為
